【裁判字號】    90,易,846
【裁判日期】    900820
【裁判案由】    竊盜
【裁判全文】
台灣台中地方法院刑事判決                            九十年度易字第八四六號
    公  訴  人  臺灣台中地方法院檢察署檢察官
    被      告  甲○○
右列被告因竊盜案件，經檢察官提起公訴（九十年度偵字第二七七○號），並將該署
九十年度偵字第四三七○號偵查卷移送本院併辦，本院判決如左：
    主      文
甲○○連續攜帶凶器竊盜，累犯，處有期徒刑壹年貳月，並應於刑之執行前令入勞動
場所強制工作參年。扣案之螺絲起子壹支，沒收。
    事      實
一、甲○○於民國八十五年間因犯竊盜罪，經法院判處有期徒刑四月於八十六年二月
    十四日執行完畢。又於八十六年間，因竊盜、搶奪等案件，經法院裁定應執行有
    期徒刑四年五月，甫於八十九年三月六日假釋出獄，其於八十九年假釋期間又因
    犯竊盜罪，經法院判處有期徒刑一年確定，現正入監執行此一年有期徒刑中，惟
    尚未經撤銷假釋，竟仍不知悔改，基於概括犯意，意圖為自己不法之所有，先於
    九十年一月二十日十六時三十分許，在台中市○區○○路中興大學前停車位，持
    其所有客觀上可供兇器使用之螺絲起子一支，打破丁○○所有車牌號碼ＬＵ─二
    五一○號自小客車玻璃窗後（毀損部分未據告訴），竊取丁○○所有藍色背包內
    之軍人補給證、識別證、世華銀行存摺、衣服等，甲○○於下手行竊時掉落其所
    有行動電話壹支於車內，經警查詢電信公司該行動電話，才知為甲○○所有。甲○○又連續於同月三十一日下午四時五十分許，在台中市○區○○路一三四號前
    ，持其所有客觀上可供兇器使用之螺絲起子一支，打破丙○○所有車牌號碼Ｂ三
    ─五八七七號自小客車玻璃窗後（毀損部分亦未據告訴），竊取丙○○所有女用
    黑色皮包壹個，內有新台幣（下同）二萬五千五百元及行動電話一支，得手後甲○○正欲離開現場，為丙○○及其夫乙○○發現而當場逮捕，並扣得上開螺絲起
    子一支。
二、案經被害人丁○○、丙○○訴請台中市警察局第三分局報告台灣台中地方法院檢
    察署檢察官偵查起訴。
    理      由
一、訊據被告甲○○對於右揭打破丙○○所有車牌號碼Ｂ三─五八七七號自小客車玻
    璃窗後，竊取丙○○所有所有新台幣（下同）二萬五千五百元及行動電話一支，
    之犯罪事實，業據被告甲○○於警、偵訊、及本院審理時均坦承不諱，核與告訴
    人丙○○指訴及證人乙○○於警訊中證述之情節相符，並有贓物保管收據、現場
    圖各一張，現場照片二張附卷可稽，復有螺絲起子一支扣案可資佐證，此部分被
    告自白與事實相符，其犯行應堪認定。被告就打破丁○○小自客車玻璃窗後，竊
    取藍色背包內之軍人補給證、識別證、世華銀行存摺、衣服等之事實部分，被告
    則僅承認伊確有探頭進入器車內，找東西，不小心行動電話掉落於車內之事實，
    並無打破丁○○小自客車玻璃窗後，竊取藍色背包內之軍人補給證、識別證、世
    華銀行存摺、衣服等之犯行，並稱：「我當時人沒有進入車子，只有上半車鑽進
    車子，我當時只是要找回我的手機才會回頭到車子那裡去找。打破證人車子車窗
    的是另外二位歹徒，依我看，可能還未服役，我那時害怕被誤會才跑，我當時實
    在是不該逃跑才對，我自己也沒有戴帽子的習慣，我也沒有拿被害人的東西」等
    語。惟被告之配偶許寶鳳，於案發之初，警訊時卻供證稱：「我先生於今日告訴
    我，他的行動電話，可能在打破車子玻璃時遺失在那附近，」「他沒有跟我講他
    打破何種車輛的玻璃，沒有看見車子，但現場有玻璃碎片」等語，被害人丁○○
    到庭供證稱：「我當時所言都實在。我的車的右前座玻璃遭擊破，相距約一、二
    百公尺，歹徒當時人是站在車外，上半身往車裡鑽，手在車上動來動去，歹徒發
    現我來就逃跑，我當時也沒也發現歹徒手裡有拿何東西，但我的肩背包已經不見
    了，我也不知道他有沒有拿我的肩背包。當時那位歹徒，就是在庭的被告甲○○
    。行動電話是警察在汽車椅子底下找到的」等語，被害人於發現被告時，相距約
    一、二百公尺，被告發現被害人時，即刻騎車逃逸，且被告之機車停放小自客車
    前方，是否被告已將竊得之物，先放置於機車腳踏板上，因距離較遠無法看清楚
    ，另被告辯以被害人車的右前座玻璃遭另外二位歹徒擊破，他有看見云云，惟不
    能舉證證明其說詞，且被告之行動電話確實在被害人之車內之座位底下被警察查
    獲，經於查證後，才發現被告，被告亦承認確有將上半身伸進被害人之汽車車內
    ，其為何要將上半身伸進車內？且被害人看見被告手在車內尋找東西，是本件被
    告所辯應不足採信，其犯行亦堪認定。
二、核被告所為，係犯刑法第三百二十一條第一項第三款之攜帶兇器加重竊盜罪。其
    先後數行為，時間緊接，犯罪構成要件相同，顯係基於概括犯意為之，為連續犯
    ，應以一罪論，並加重其刑。被告甲○○於民國八十五年間因犯竊盜罪，經法院
    判處有期徒刑四月於八十六年二月十四日執行完畢。又於八十六年間，因竊盜、
    搶奪等案件，經法院裁定應執行有期徒刑四年五月，甫於八十九年三月六日假釋
    出獄，其於八十九年假釋期間又因犯竊盜罪，經法院判處有期徒刑一年確定，現
    正入監執行此一年有期徒刑中，惟尚未經撤銷假釋，竟仍不知悔改，基於概括犯
    意，意圖為自己不法之所有，執行完畢後五年內再犯本件最重本刑有期徒刑以上
    之罪，為累犯，依法遞加重其刑。爰審酌被告正值青壯之年，竟不從事正當工作
    ，而一再為竊盜之犯行，惡性不輕，其犯行對人之心理造成聞竊色變，使人對居
    住之環境、安寧，及財物之保管、持有產生極大之不安全感，危害社會治安至鉅
    ，暨被告犯罪之手段、所生危害及犯後態度等一切情狀，量處如主文所示之刑，
    並就被告於短時間內連續犯竊盜罪多次，有台灣台中地方法院檢察署刑案資料查
    註紀錄表及台灣高等法院被告全國前案紀錄表各一紙附卷可按，且行竊時攜帶兇
    器，破壞他人汽車，仍不思改過遷善，其品性惡劣，現又無正當職業，顯有犯竊
    盜罪之習慣，爰併依竊盜犯贓物犯保安處分條例第三條第一項第一款、第四條、
    第五條第一項之規定，宣告應於刑之執行前令入勞動場所強制工作三年，以矯正
    其惡習。又扣案之螺絲起子一支，係供犯罪所用之物，且為被告所有，業經其供
    明在卷可按，應依刑法第三十八條第一項第二款宣告沒收。
三、據上論斷，應依刑事訴訟法第二百九十九條第一項前段，刑法第五十六條、第三
    百二十一條第一項第第三款、第三十八條第一項第二款，竊盜犯贓物犯保安處分
    條例第三條第一項第一款、第四條、第五條第一項，罰金罰鍰提高標準條例第一
    條前段，判決如主文。
中      華      民      國        九十      年      八    月    二十    日
                              臺灣臺中地方法院刑事第七庭
                                      法  官  黃  松  竹
右正本證明與原本無異。
如不服本判決，應於判決送達後十日內向本院提出上訴狀，上訴於臺灣高等法院臺中
分院( 須附繕本 )。
                                      書記官
中      華      民      國        九十      年      八    月    二十    日
附錄本案所犯法條全文
中華民國刑法第三百二十一條
(加重竊盜罪)
犯竊盜罪而有左列情形之一者，處六月以上五年以下有期徒刑：
一  於夜間侵入住宅或有人居住之建築物、船艦，或隱匿其內而犯之者。
二  毀越門扇、牆垣或其他安全設備而犯之者。
三  攜帶兇器而犯之者。
四  結夥三人以上而犯之者。
五  乘火災、水災或其他災害之際而犯之者。
六  在車站或埠頭而犯之者。
前項之未遂罰之。


司法院資訊處製作；財團法人民間司法改革基金會備份。
